臺灣高雄地方法院刑事判決　　　　　　　94年度訴字第1112號
公　訴　人　臺灣高雄地方法院檢察署檢察官
被　　　告　乙○○
上列被告因違反毒品危害防制條例案件，經檢察官提起公訴（94
年度毒偵字第1771號），本院合議庭裁定由受命法官獨任進行簡
式審判程序，茲判決如下：
    主  文
乙○○連續施用第一級毒品，累犯，處有期徒刑拾月。又連續施
用第二級毒品，累犯，處有期徒刑捌月；扣案之第二級毒品甲基
安非他命伍包（驗前毛重分別為參點柒公克、參點肆公克、參點
陸公克、壹點捌公克、壹點貳公克；驗後毛重分別為參點陸公克
、參點參公克、參點伍公克、壹點柒公克、壹點壹公克）及均殘
留第二級毒品甲基安非他命之塑膠杓子壹支、玻璃吸食器壹組均
沒收銷燬。應執行有期徒刑壹年肆月，扣案之第二級毒品甲基安
非他命伍包（驗前毛重分別為參點柒公克、參點肆公克、參點陸
公克、壹點捌公克、壹點貳公克；驗後毛重分別為為參點陸公克
、參點參公克、參點伍公克、壹點柒公克、壹點壹公克）及均殘
留第二級毒品甲基安非他命之塑膠杓子壹支、玻璃吸食器壹組均
沒收銷燬。
    事  實
一、乙○○曾於85年間因違反麻醉藥品管理條例案件，經本院以
    84年度少訴字第23號判處有期徒刑2 年8 月確定，復於同年
    間再因違反麻醉藥品管理條例，經本院以85年度易字第3197
    號判處有期徒刑3 月，再於同年間因違反槍砲彈藥刀械管制
    條例，經臺灣台南地方法院以85年度易字第1599號判處有期
    徒刑1 年，上開三罪經聲請定應執行刑，臺灣台南地方法院
    以85 年 度聲字第2067號裁定應執行刑3 年9 月確定；另乙
    ○○於85年間因麻醉藥品管理條例案件，經本院以85年度易
    字6875 號 判處有期徒刑4 月，復於同年間因違反槍砲彈藥
    刀械管制條例案件，經臺灣屏東地方法院以85年度訴字第
    836 號判處有期徒刑2 年6 月，上開二罪經聲請定執行刑，
    臺灣屏東地方法院以86年度聲字第771 號裁定應執行刑2 年
    6 月確定。上揭二案接續執行，於88年7 月8 日因縮短刑期
    假釋出監，91年9 月18日因假釋期滿未經撤銷，視為執行完
    畢。
二、乙○○前因施用毒品案件，經本院以92年度毒聲字第540號
    裁定送觀察、勒戒後，認有繼續施用毒品之傾向，再經本院
    以92年度毒聲字第4724號裁定送強制戒治，嗣因無繼續執行
    強制戒治之必要，經本院以93年度毒聲字第79號裁定停止戒
    治，所餘戒治期間交付保護管束，於93年6月7日因保護管束
    期滿，經臺灣高雄地方法院檢察署檢察官以93年度戒毒偵字
    第462號案件為不起訴處分確定。詎其仍不知戒絕毒癮，明
    知海洛因及甲基安非他命分別經公告列為毒品危害防制條例
    第2條第2項第1款之第1級毒品及同條項第2款之第2級毒品，
    不得非法持有、施用，復基於施用第1級毒品海洛因及第2級
    毒品甲基安非他命之概括犯意，於強制戒治執行完畢釋放後
    5年內，自94年1月初某日起迄同年2月2日下午6時許止，在
    高雄市○○區○○路43之1 號2 樓住處，連續施用第1 級毒
    品海洛因及第2 級毒品安非他命，每隔3 、4 天即施用一次
    。嗣經警方於94年2 月2 日下午8 時許，持本院核發之搜索
    票，至其前揭住處搜索而查獲，並扣得安非他命5 包（驗前
    毛重分別為3.7 公克、3.4 公克、3.6 公克、1.8 公克、
    1.2 公克；驗後毛重分別為為3.6 公克、3.3 公克、3.5 公
    克、1.7 公克、1.1 公克）及均殘留安非他命之塑膠杓子1
    支、玻璃吸食器1 組，因而知悉上情。
三、案經高雄市政府警察局前鎮分局報請臺灣高雄地方法院檢察
    署檢察官偵查起訴。
    理  由
一、按本件被告乙○○所犯係死刑、無期徒刑、最輕本刑為3年
    以上有期徒刑以外之罪，其於準備程序就前揭被訴事實為有
    罪之陳述，經受命法官告知簡式審判程序之旨，並聽取其與
    公訴人之意見後，本院認無不得或不宜改依簡式審判程序進
    行之處，爰依刑事訴訟法第273條之1第1項、第284條之1，
    裁定本件由受命法官獨任進行簡式審判程序，合先敘明。
二、訊據被告乙○○對於右揭時、地，連續以上述方式施用第1
    級毒品海洛因及第2 級毒品甲基安非他命多次之事實坦承不
    諱，且查：
  (一)被告為警查獲時，於94年2 月2 日下午9 時30分許所採集
      之尿液，經送驗結果，確呈嗎啡及甲基安非他命陽性反應
      ，此有高雄市立凱旋醫院94年3 月1 日編號00000000號濫
      用藥物尿液檢驗報告及尿液採集編號對照表1 份附卷可稽
      。扣案之疑似甲基安非他命5 包，經送請高雄醫學大學附
      設中和紀念醫院檢驗結果，認確含甲基安非他命成分（驗
      前毛重分別為3.7 公克、3.4 公克、3.6 公克、1.8 公克
      、1.2 公克；驗後毛重分別為為3.6 公克、3.3 公克、3.
      5 公克、1.7 公克、1.1 公克），此有上開醫院94年4 月
      26日編號0000-000、0000-000、0000-000、0000-000及00
      00-000號檢驗報告5 紙在卷可憑。而扣案之塑膠杓子1 支
      及玻璃吸食器1 組，經送往上開醫院檢驗結果，均呈甲基
      安非他命陽性反應，此亦有該院94年4 月26日編號0000-0
      00及0000-000號檢驗報告2 紙存卷可參。此外，復有搜索
      扣押筆錄、扣押物品目錄表各1 份、照片1 張附卷足佐。
      是被告前揭自白與事實相符，應堪採為被告有罪之證據，
      則被告連續施用第1 級毒品海洛因及第2 級毒品甲基安非
      他命多次之犯行，堪以認定。
  (二)被告前因施用毒品案件，經本院以92年度毒聲字第540號
      裁定送觀察、勒戒後，認有繼續施用毒品之傾向，經本院
      以92年度毒聲字第4724號裁定令入戒治處所強制戒治，嗣
      經本院以93年度毒聲字第79號裁定停止戒治交付保護管束
      ，於保護管束期間，於93年6月7日因保護管束期滿，經臺
      灣高雄地方法院檢察署檢察官以93年度戒毒偵字第462號
      不起訴處分確定，此有臺灣高等法院被告前案紀錄表1紙
      在卷足參，其於前案強制戒治執行完畢釋放後，5 年內再
      犯本件施用毒品罪之事實，事證明確，應予依法論科。
三、查海洛因、安非他命分別係毒品危害防制條例第2條第2項所
    稱之第1 級、第2 級毒品，不得非法持有、施用。核被告乙
    ○○所為，係犯毒品危害防制條例第10條第1 項之施用第1
    級毒品罪及同條第2 項之施用第2 級毒品罪。其施用第1 級
    、第2 級毒品前後，持有海洛因、甲基安非他命之低度行為
    ，應為施用之高度行為所吸收，均不另論罪。又被告先後多
    次施用第1 級、第2 級毒品等犯行，均時間緊接，犯罪構成
    要件亦均相同，顯各係基於概括犯意反覆為之，均應依連續
    犯之規定各論以一罪，並依刑法第56條加重其刑。被告所犯
    上述二罪，犯意各別，行為互殊，應予分論併罰。被告前於
    85 年 間因違反麻醉藥品管理條例案件，經本院以84年度少
    訴字第23號判處有期徒刑2 年8 月確定，復於同年間再因違
    反麻醉藥品管理條例，經本院以85年度易字第3197號判處有
    期徒刑3 月，再於同年間因違反槍砲彈藥刀械管制條例，經
    臺灣台南地方法院以85年度易字第1599號判處有期徒刑1 年
    ，上開三罪經聲請定應執行刑，臺灣台南地方法院以85年度
    聲字第2067號裁定應執行刑3 年9 月確定；另85年間因麻醉
    藥品管理條例案件，經本院以85年度易字6875號判處有期徒
    刑4 月，復於同年間因違反槍砲彈藥刀械管制條例案件，經
    臺灣屏東地方法院以85年度訴字第836 號判處有期徒刑2 年
    6 月，上開二罪經聲請定執行刑，臺灣屏東地方法院以86年
    度聲字第771 號裁定應執行刑2 年6 月確定。上揭二案接續
    執行，於88年7 月8 日因縮短刑期假釋出監，91年9 月18日
    因假釋期滿未經撤銷，視為執行完畢，有臺灣高等法院被告
    前案紀錄表1 份附卷可參，其受有期徒刑之執行完畢，5 年
    以內再犯本件有期徒刑以上之罪，為累犯，應依刑法第47條
    加重其刑，並依法遞加之。爰審酌被告前因施用毒品案件經
    強制戒治執行完畢釋放後，仍未能徹底戒絕毒品，復犯本案
    施用毒品罪，顯見其無戒毒悔改之意，惟念其施用毒品之次
    數、施用毒品乃自戕一己之身體健康，尚未對他人造成危害
    ，且犯後已坦承犯行，態度良好等一切情狀，各量處如主文
    所示之刑，並定其應執行之刑。至扣案之第2 級毒品甲基安
    非他命5 包（驗前毛重分別為3.7 公克、3.4 公克、3.6 公
    克、1.8 公克、1.2 公克；驗後毛重分別為為3.6 公克、
    3.3 公克、3.5 公克、1.7 公克、1.1 公克），係屬第2 級
    毒品；扣案殘留第2 級毒品甲基安非他命之塑膠杓子1 支、
    玻璃吸食器1 組，業已難與第2 級毒品安非他命析離，亦屬
    查獲之第2 級毒品，均應依毒品危害防制條例第18條第1 項
    前段規定宣告沒收銷燬。
據上論斷，應依刑事訴訟法第273之1第1項、第284條之1、第299
條第1項前段，毒品危害防制條例第10條第1項、第2項、第18條
第1 項前段，刑法第11條、第56條、第47條、第51條第5 款，判
決如主文。
本案經檢察官甲○○到庭執行職務。
中　　華　　民　　國　　94　　年　　9 　　月　　12　　日
                    刑事第四庭  法　官　陳振嘉
以上正本證明與原本無異。
如不服本判決，應於判決送達後10日內，向本院提出上訴狀。
　　　　　　　　　　　　　　　　書記官　顏宗貝
中　　華　　民　　國　　94　　年　　9 　　月　　12　　日
附錄本案判決論罪科刑法條：
毒品危害防制條例第10條
施用第1級毒品者，處6月以上5年以下有期徒刑。
施用第2級毒品者，處3年以下有期徒刑。
